臺灣橋頭地方法院民事簡易判決
111年度橋簡字第170號
原      告  阿里實業有限公司

法定代理人  梁家源  


被      告  林正禮  


            林○○    姓名年籍不詳
上列當事人間請求撤銷贈與行為事件，本院判決如下：
    主  文
原告之訴駁回。
訴訟費用由原告負擔。
    事實及理由
一、按原告之訴，依其所訴之事實，在法律上顯無理由者，法院
     得不經言詞辯論，逕以判決駁回之，民事訴訟法第249 條
    第 2 項亦有明定，依同法第436 條第2 項規定，前揭規定
    於簡 易訴訟程序亦適用之。而所謂原告之訴，依其所訴之
    事實， 在法律上顯無理由者，係指依原告於訴狀內記載之
    事實觀之 ，在法律上顯然不能獲得勝訴之判決者而言，最
    高法院108 年台上字第1225號判決意旨可資參照。
二、原告主張：被告林正禮積欠其新臺幣344,657 元及利息、違
    約金未清償，詎林正禮於民國98年3月9日將其名下高雄市○○
    區○○段0000號建物(下稱系爭不動產）以贈與為原因登記予
    被告林○○，林正禮明知自己積欠原告債務尚未清償，仍故意
    減少自己之責任財產，致原告無法強制執行，顯已危害原告
    之債權，爰依民法第244條第1項、第4項規定，提起本件訴
    訟等語。聲明:林正禮與林○○就系爭不動產於98年2月18日之
    贈與行為及同年3月9日所為移轉所有權登記行為應予撤銷。
三、經查:
(一)經本院向高雄市政府地政局楠梓地政事務所調閱前述所有權
    移轉登記資料，結果顯示系爭不動產於98年3月9日雖曾以贈
    與為原因而為所有權移轉登記，但登記資料所載贈與人(所
    有人)為吳香逸而非原告所主張之林正禮，原告主張林正禮
    將系爭不動產無償贈與他人云云，自屬無據。
(二)又按債務人所為之無償行為，有害及債權者，債權人得聲請
     法院撤銷之；債務人所為之有償行為，於行為時明知有損
    害 於債權人之權利者，以受益人於受益時亦知其情事者為
    限， 債權人得聲請法院撤銷之；前條撤銷權，自債權人知
    有撤銷 原因時起，1 年間不行使，或自行為時起，經過10
    年而消滅 ，民法第244 條第1 、2 項、第245 條分別定有
    明文。而民 法第244 條第1 項之撤銷訴權，依同法第245 
    條規定，自債 權人知有撤銷原因時起，1 年間不行使而消
    滅，該項法定期 間為除斥期間，其時間經過時權利即告消
    滅，此項除斥期間 有無經過，縱未經當事人主張或抗辯，
    法院亦應先為調查認 定，以為判斷之依據，最高法院85年
    台上字第1941號判決意 旨亦可參照。經查，原告主張被告
    以贈與為原因而為移轉登記之時間為98年，而原告係於110
    年11月10日提起本件訴訟 ，此有民事聲請起訴狀上之本院
    收文戳章在卷可稽，故本件即使是由林正禮贈與，原告之撤
    銷權亦已逾民法第245 條規定之10年除斥期間而消滅。
四、綜上，原告提起本件訴訟在法律上顯然不能獲得勝訴之判決
    。爰依首揭規定，不經言詞辯論，逕以判決駁回之。
五、訴訟費用負擔之依據：民事訴訟法第78條。
中　　華　　民　　國　　111 　年　　3 　　月　　21　　日
          　　　　橋頭簡易庭  法      官    呂維翰
以上正本與原本相符。　　　　　　　　　
如不服本判決，應於送達後20日內，向本院提出上訴狀並表明上
訴理由，如於本判決宣示後送達前提起上訴者，應於判決送達後
20日內補提上訴理由書（須附繕本）。
中　　華　　民　　國　　111 　年　　3 　　月　　21　　日
                              書  記  官    薛如媛